臺灣臺北地方法院刑事判決　　　　　　　95年度訴字第1587號
公　訴　人　臺灣臺北地方法院檢察署檢察官
被　　　告　甲○○
上列被告因毒品危害防制條例案件，經檢察官聲請以簡易判決處
刑（95年度毒偵字第2063號）後，被告就被訴事實為有罪之陳述
，本院合議庭裁定以簡式審判程序審理，茲判決如下：
    主  文
甲○○施用第一級毒品，累犯，處有期徒刑捌月，扣案海洛因壹
包（淨重零點伍貳公克）沒收銷燬，吸管壹支及包裝袋壹只，均
沒收；又施用第二級毒品，累犯，處有期徒刑伍月，扣案甲基安
非他命壹包（淨重零點貳伍公克）沒收銷燬之，玻璃球壹只、包
裝袋壹只、簡易毒品施用工具壹組，均沒收。應執行有期徒刑壹
年，扣案海洛因壹包（淨重零點伍貳公克）、甲基安非他命壹包
（淨重零點貳伍公克），均沒收銷燬，玻璃球壹只、吸管壹支、
簡易毒品施用工具壹組及包裝袋貳只，均沒收。
    事  實
一、甲○○曾有違反毒品危害防制條例前科，並於民國九十年間
    分別因偽造文書案件，經臺灣士林地方法院及本院以九十年
    度易字第五二一號及九十年度訴字第一二二○號判決處有期
    徒刑四月及三月，並由本院以九十一年度聲字第八一○號裁
    定應執行有期徒刑五月，經入監執行後，於九十二年一月三
    日因縮短刑期而刑期屆滿執行完畢。又曾於八十九年間因施
    用毒品案件，經本院以八十九年度毒聲字第一七六八號裁定
    送勒戒處所施以觀察、勒戒後，認定無繼續施用毒品傾向，
    而由臺灣臺北地方法院檢察署檢察官以九十年度毒偵緝字第
    八五號為不起訴處分；嗣於九十年間又因施用毒品，經臺灣
    士林地方法院以九十年度毒聲字第一○五七號裁定送勒戒處
    所施以觀察、勒戒後，認定有繼續施用毒品傾向，再以九十
    一年度毒聲字第一三四號裁定令入戒治處所施以強制戒治，
    嗣經裁定停止強制戒治後，另執行同法院以九十一年度簡字
    第一八八號判決所處之四月有期徒刑後，於九十二年六月六
    日因強制戒治期間屆滿而執行強制戒治處分完畢。惟猶不思
    戒除惡習，復於前開強制戒治處分執行完畢五年內之九十五
    年七月十九日晚間某時，基於施用第一級毒品海洛因之犯意
    ，在其臺北市○○區○○街五十七巷十三號三樓住處，以將
    海洛因摻入香菸中點燃吸食其氣體之方式，施用第一級毒品
    海洛因一次；另於九十五年七月十八日晚間某時，基於施用
    第二級毒品甲基安非他命之犯意，在上開地址之住所，利用
    將甲基安非他命置入玻璃球內燒烤產生煙霧之方式，施用第
    二級毒品甲基安非他命一次。嗣於九十五年七月二十日十九
    時許，經警方持本院核發之搜索票至甲○○之上開住所執行
    搜索時，扣得甲○○所有之海洛因一包（淨重零點五二公克
    ）、甲基安非他命一包（淨重零點二五公克）、簡易施用毒
    品器具一組、吸管一支、玻璃球一只等物，因而對當時在場
    之甲○○是否有施用毒品之行為產生合理懷疑，於徵得甲○
    ○同意後採其尿液送驗，鑑定人判定其尿液呈嗎啡（海洛因
    水解後反應）、甲基安非他命陽性反應，因而查獲。
二、案經臺北市政府警察局南港分局報請臺灣臺北地方法院檢察
    署檢察官偵查起訴。
    理  由
一、本案被告甲○○所犯係死刑、無期徒刑、最輕本刑為三年以
    上有期徒刑以外之罪，被告於行準備程序中就被訴事實為有
    罪之陳述，經法官告知簡式審判程序之旨，並聽取公訴人、
    被告之意見後，本院認為適宜由受命法官獨任進行簡式審判
    程序，而依刑事訴訟法第二百七十三條之一第一項規定，裁
    定改用簡式審判程序。
二、上述施用第一級毒品及第二級毒品之事實，已據被告甲○○
    坦白承認，又其於九十五年七月二十日經查獲後，於警察局
    所採集之尿液經送檢驗結果，分別呈現嗎啡、甲基安非他命
    陽性反應之事實，有臺灣尖端先進生技醫藥股份有限公司九
    十五年八月九日濫用藥物檢驗報告一紙可稽，此為鑑定機關
    本於專業知識及以精密儀器測試後所得之結論，自可憑信，
    而扣案之粉末狀物體經送法務部調查局鑑定，認為含有海洛
    因成分，有該局九十五年十一月五日調科壹字第○九五二三
    ○三三○七○號鑑定書一紙附卷可參，而扣案結晶狀物體亦
    經警方初步鑑驗含有甲基安非他命成分，另復有扣案簡易施
    用毒品器具一組、吸管一支及玻璃球一只可佐，故被告自白
    施用海洛因及甲基安非他命，應與事實相符，而堪採信。又
    被告曾於八十九年間因施用毒品案件，經本院以八十九年度
    毒聲字第一七六八號裁定送勒戒處所施以觀察、勒戒後，認
    定無繼續施用毒品傾向，而由臺灣臺北地方法院檢察署檢察
    官以九十年度毒偵緝字第八五號為不起訴處分；嗣於九十年
    間又因施用毒品，經臺灣士林地方法院以九十年度毒聲字第
    一○五七號裁定送勒戒處所施以觀察、勒戒後，認定有繼續
    施用毒品傾向，再以九十一年度毒聲字第一三四號裁定令入
    戒治處所施以強制戒治，嗣經裁定停止強制戒治後，另執行
    同法院以九十一年度簡字第一八八號判決所處之四月有期徒
    刑後，於九十二年六月六日因強制戒治期間屆滿而執行強制
    戒治處分執行完畢等情，有臺灣高等法院被告全國前案紀錄
    表一份附卷足憑，故本案事證明確，被告於前開強制戒治完
    畢後五年內，再次施用海洛因、甲基安非他命之犯行，堪以
    認定。
三、查海洛因、甲基安非他命分別係毒品危害防制條例第二條第
    二項第一款、第二款所定之第一級毒品及第二級毒品，不得
    非法持有、施用。故核被告施用海洛因之行為，係犯毒品危
    害防制條例第十條第一項施用第一級毒品罪；其施用甲基安
    非他命之行為，則係犯同條例第十條第二項施用第二級毒品
    罪。而其於施用海洛因與甲基安非他命前或後之持有海洛因
    與甲基安非他命犯行，各為其施用之高度行為所吸收，均不
    另論罪。另被告前因偽造文書案件，經臺灣士林地方法院及
    本院以九十年度易字第五二一號及九十年度訴字第一二二○
    號判決處有期徒刑四月及三月，並由本院以九十一年度聲字
    第八一○號裁定應執行有期徒刑五月，經入監執行後，於九
    十二年一月三日因縮短刑期而刑期屆滿執行完畢，此有臺灣
    高等法院前案紀錄表一份在卷可稽，是被告於其前開所犯案
    件執行完畢五年以內故意再犯本案有期徒刑以上之罪，為累
    犯，應依刑法第四十七條第一項規定加重其刑。被告所犯之
    上述二罪，犯意各別，行為互異，應分別論罪，合併處罰。
    爰審酌被告經觀察、勒戒、強制戒治等處分後，猶不知有所
    警惕而稍斂其行，足見其陷溺已深，惟因施用毒品均僅係戕
    害其自己身心並無加害他人，犯罪後坦承犯行、態度尚稱良
    好等一切情狀，分別量處如主文所示之刑，並定其應執行刑
    。
四、扣案第一級毒品海洛因一包（淨重零點五二公克）、第二級
    毒品甲基安非他命一包（淨重零點二五公克），應依毒品危
    害防制條例第十八條第一項前段之規定，沒收銷燬之，另扣
    案之吸管一支、玻璃球一只、包裝上開毒品之包裝袋二只、
    簡易毒品施用工具一組（係由玻璃球、塑膠罐及吸管構成）
    ，均為被告所有供施用及盛裝海洛因、甲基安非他命所用之
    器具，然又後者並非專供施用或包裝毒品之器具，故均依刑
    法第三十八條第一項第二款規定沒收。
五、末查，公訴人另以被告基於施用第一級毒品及第二級毒品之
    概括犯意，除上開本院認定之事實外，復先後於九十五年七
    月十四日某時起至同年月二十日為警採尿前回溯二十六小時
    及九十六小時內之某時，在不詳處所，接續施用第一級毒品
    海洛因、第二級毒品安非他命（次數不詳）云云，惟被告固
    於警方詢問時自白其於九十五年七月十四日施用甲基安非他
    命及海洛因一次云云（見偵查卷第二十頁），然其已於本院
    審理時改稱伊係於九十五年七月十九日晚間某時、同年月十
    八日晚間某時分別施用海洛因及甲基安非他命各一次等語（
    見本院卷第一○六頁），則上開被告警詢時自白之可信度已
    有疑義，況公訴人所提出之臺灣尖端先進生技醫藥股份有限
    公司九十五年八月九日濫用藥物尿液檢驗報告一紙，僅足證
    明被告於九十五年七月二十日二十二時五十五分許為警採尿
    前回溯二十六小時、九十六小時內之某時，曾施用第一級毒
    品海洛因、第二級毒品甲基安非他命，無法佐證被告於警詢
    中所為自白之真實性，是端以該尿液檢驗報告及被告於警詢
    中所為之自白，尚無從認定被告有公訴人所訴之此部分犯行
    ，且公訴人所指被告施用第一級、第二級毒品之犯行長達數
    日，不符合接續犯係在密切接近之一定時空，持續實行之一
    個延續性之行為觀念，自難以一罪論處（最高法院九十五年
    度台上字第四一一二號判決參照），是上開事實欄所載以外
    之被告施用第一級、第二級毒品事實，尚無從依公訴人提出
    之證據資料予以認定，公訴人就此部分之立論即乏其依據，
    此部分應屬不能證明，然因公訴人認被告所涉此部分罪嫌倘
    成立犯罪，與本院前揭論罪科刑部分有接續犯之實質上一罪
    關係，爰不另為無罪之諭知。
據上論斷，應依刑事訴訟法第二百七十三條之一第一項、第二百
九十九條第一項前段，毒品危害防制條例第十條第一項、第二項
、第十八條第一項前段，刑法第十一條前段、第四十七條第一項
、第五十一條第五款、第三十八條第一項第二款，判決如主文。
本案經檢察官蕭方舟到庭執行職務。
中　　華　　民　　國　　96　　年　　1 　　月　　31　　日
                  刑事第十庭    法  官  林柏泓
如不服本判決，應於判決送達後十日內，向本院提出上訴狀。
以上正本證明與原本無異。
　　　　　　　　　　　　　　　　書記官　柯貞如
中　　華　　民　　國　　96　　年　　1 　　月　　31　　日
附錄法條：
毒品危害防制條例第十條
施用第一級毒品者，處六月以上五年以下有期徒刑。
施用第二級毒品者，處三年以下有期徒刑。
